---
title: "ERGM Outcomes"
author: "Carolin Nawab"
date: "`r Sys.Date()`"
output: html_document
#bibliography: testreferences.json
---

```{r setup,  include=FALSE}
knitr::opts_chunk$set(echo = FALSE)
library(statnet)
library(igraph)
library(dplyr)
library(stats)
load("workspacemodels2.RData")
```

### All Models are with unweighted Edges:

## Simple Model m1
```{r m1 simple model}
summary(m1)
```
Die Wahrscheinlichkeit für eine edge zwischen 2 nodes ist:
```{r}
plogis(coef(m1)[['edges']])
```
Aber wenn bereits eine co-sponsoring Verbindung aus der gegenseite vorhanden ist, dann ist die log odds einer Verbindung durch co-sponsorn ... größer,
also eine Wahrscheinlichkeit von:
```{r}
#plogis(coef(m1)[['edges']] + coef(m1)[['mutual']])
plogis(coef(m1)[['edges']] + coef(m1)[['mutual']]) 
```
28% Wahrsch. bei von gegens. vorhandenem Co-sponsoring.

## homophily model m2
```{r m2 homophily}
summary(m2)
```
The log-odds vom Co-Sponsoring innerhalb der selben Partei sind 1.2x größer als zwischen verschiedenen Parteien.
Wahrscheinlichkeit eines Co-Sponsorings, dass nicht erwidert wird, zwischen versch. Parteien, versch. geschlechtern, gleicher Seniority und gleicher Pos. auf Politischen Skala:
```{r}
plogis(coef(m2)[1])
```

## homophily + sender and receiver attributes (ref. cat ist party = IND)
```{r m4 sender receiver}
summary(m4)
```

## homophily + sender and receiver attributes (mit ref. cat party: IND)
```{r m6 ref cat}
summary(m6)
```

### Diagnostics
```{r m6 gof}
gof_m6
par(mfrow = c(2, 3))
plot(gof_m6)
```

```{r m6 mcmc diagn}
mcmc.diagnostics(m6)
```
